# 请教：当合同属于在时段内确认收入时合同履约成本是否符合资产定义？

提问人：595699395 时间：2020-12-12 22:59:00
当合同属于在某一时段内履行的履约义务时，假定属于判断标准的 第二条“客户能够控制履约过程中在建的商品”，资产的定义是“资产是指由企业过去的交易或事项形成的、由企业拥有或者控制的、预期会给企业带来经济利益的资源”，在这种情况下，合同履约成本是否已经属于由客户控制？是否与资产的定义相矛盾？

回答人：chenyiwei
并不矛盾。如果属于在一段时间内履约，则随着收入的确认（收入的确认本质上是依据向客户转移商品控制权的进度），已发生的合同履约成本也会结转损益，不再作为资产确认，除非满足准则第二十六条的条件。